【裁判字號】    95,訴,154
【裁判日期】    951103
【裁判案由】    清償借款
【裁判全文】
臺灣臺東地方法院民事判決               95年度訴字第154號
原      告  臺灣中小企業銀行股份有限公司
法定代理人  丙○○
訴訟代理人  乙○○
被      告  甲○○
                      巷31號.
                      號
上列當事人間請求清償借款事件，本院於民國95年10月31日言詞
辯論終結，判決如下：
    主     文
被告應給付原告新臺幣壹佰玖拾玖萬參仟伍佰參拾柒元，及自民
國九十四年四月十三日起至清償日止，按年息百分之四點四六計
算之利息，並自民國九十四年五月十四日起至清償日止，其逾期
在六個月以內，按上開利率百分之十，超過六個月以上，按上開
利率百分之二十計付違約金。
被告應給付原告新臺幣捌拾肆萬貳仟參佰陸拾貳元，及自民國九
十四年四月十三日起至清償日止，按年息百分之四點一九計算之
利息，並自民國九十四年五月十四日起至清償日止，其逾期在六
個月以內，按上開利率百分之十，超過六個月以上，按上開利率
百分之二十計付違約金。
被告應給付原告新臺幣玖萬貳仟捌佰捌拾貳元，及自民國九十四
年三月八日起至清償日止，按年息百分之十五計算之利息，並自
民國九十四年三月八日起至清償日止，其逾期在六個月以內，按
上開利率百分之十，超過六個月以上，按上開利率百分之二十計
付違約金。
被告應給付原告新臺幣玖萬壹仟捌佰參拾玖元，及自民國九十四
年五月二十一日起至清償日止，按年息百分之十四點六二五計算
之利息。
訴訟費用由被告負擔。
    事實及理由
一、被告均經合法通知，無正當理由，未於言詞辯論期日到場，
    核無民事訴訟法第 386條所列各款情形，爰依原告聲請，由
    其一造辯論而為判決。
二、原告主張：(一)被告甲○○於民國92年 6月13日向原告借款新
    臺幣（下同） 2,000,000萬元整，期限20年，清償期限為民
    國 112年6月13日，立有借據1紙為憑，利率目前為年息百分
    之4.46，自實際撥款日起，依年金法，按月攤還本息，倘有
    一期未付即視為全部到期，除應給付之利息外另自應償付日
    起6個月以內者按約定利率之 1成；逾6個月以上部分者按約
    定利率之2成加計違約金；惟被告於94年4月13日起未按期繳
    納本息，目前尚積欠本金1,993,537元及94年4月13日起至清
    償日止，按年息百分之4.46計算之利息，並自94年 5月14日
    起逾期6個月以內部分，按約定利率之1成加計違約金；逾期
    超過6個月部分，按約定利率之2成加計違約金，依約定被告
    應一次清償。(二)被告甲○○於92年6月13日向原告借款900,
    000元整，期限20年，清償期限為民國113年 6月13日，立有
    借據 1紙為憑，利率目前為年息百分之4.19，自實際撥款日
    起，依年金法，按月攤還本息，倘有一期未付即視為全部到
    期，除應給付之利息外另自應償付日起 6個月以內者按約定
    利率之1成；逾 6個月以上部分者按約定利率之2成加計違約
    金；惟被告於94年 4月13日起未按期繳納本息，目前尚積欠
    本金842,362元及94年4月13日起至清償日止，按年息百分之
    4.19計算之利息，並自94年5月14日起逾期6個月以內部分，
    按約定利率之1成加計違約金；逾期超過6個月部分，按約定
    利率之 2成加計違約金，依約定被告應一次清償。(三)被告為
    正卡持有人向原告申請辦理信用卡，立有國際信用卡申請書
    乙紙，並簽訂信用卡約定條款在案，被告應自原告寄送信用
    卡消費對帳單所指定之日期及方式繳款予原告，如逾期未付
    ，本行得自帳款結帳日之次日起依年息百分之15計付利息，
    另自逾期之次日起6個月以內者按約定利率之 1成；逾6個月
    以上部分者按約定利率之 2成加計違約金；被告自94年3月7
    日止計未繳消費款92,882元，依約定被告應一次清償。(四)被
    告於92年 6月25日向原告申請金來轉現金卡，並簽訂現金卡
    融資契約書，約定借款期限自92年6月25日至93年6月25日止
    ，到期延用 1年，被告得依契約於活期儲蓄存款帳戶內陸續
    借款，最高以10萬元為限度，借款利息於每月20日結算一次
    滾入原本，若立約人未依約於繳款期限前償還每期最低應繳
    金額或本息合計超過限度而未即償還超過數額時，原告得依
    第7條之約定視為全部到期，且依第9條之約定，被告於借款
    到期或視為全部到期時應立即清償，如有遲延願依約定利率
    給付遲延利息；被告自94年 5月25日起即未依約繳款，目前
    尚欠借款餘額91,839元及自94年 5月21日起至清償日止，按
    年息百分之14.625計算之遲延利息，依約定被告應一次清償
    。綜上所述，原告請求金額合計 3,020,620元及上揭各項所
    示之利息及違約金，經多次催討無效，為此依消費借貸之法
    律關係提起本件訴訟，並聲明求為判決如主文所示。
三、被告方面：被告未於言詞辯論期日到場，亦未提出書狀作任
    何聲明或陳述。
四、得心證之理由：
    本件經原告同意後，確認爭點為：被告是否應依消費借貸之
    法律關係給付原告如訴之聲明所示之本金、利息及違約金？
    經查：原告主張上開事實，業據原告提出臺灣中小企業銀行
    個人購車及購屋貸款定型化契約書（借款 200萬部分、見本
    審卷第 6頁）、臺灣中小企業銀行個人購車及購屋貸款定型
    化契約書（借款90萬部分、見本審卷第 7頁）、國際信用卡
    申請書（見本審卷第 9頁）、現金卡融資契約書（見本審卷
    第 8頁）、利息及違約金計算之附表（見本審卷第10頁）、
    被告之帳單詳細電腦檔資料（見本審卷第11至13頁）、定儲
    利率資料表（見本審卷第14頁）、授信約定書（見本審卷第
    23頁）、信用卡使用手冊暨約定條款（見本審卷第24頁）等
    文件為證，核屬相符。被告經合法送達未於言詞辯論期日到
    庭爭執，亦未提出書狀聲明或陳述，依民事訴訟法第 280條
    第3項準用同條第1項規定，視同被告自認，經本院調查證據
    之結果，堪認原告之主張為真實。
五、按稱消費借貸者，謂當事人一方移轉金錢或其他代替物之所
    有權於他方，而約定他方以種類、品質、數量相同之物返還
    之契約。借用人應於約定期限內，返還與借用物種類、品質
    、數量相同之物，民法第474條第 1項、第478條前段分別定
    有明文。本件借款人即被告甲○○向原告借貸事實及理由第
    二項所列之款項後，既未依約清償致喪失期限利益，尚餘有
    該第二項所揭示之本金、遲延利息及違約金未清償，從而，
    原告本於消費借貸之法律關係，請求被告給付如主文所示之
    本金、利息及違約金，為有理由，應予准許。
據上論結，本件原告之訴為有理由，依民事訴訟法第385條第1項
前段、第78條，判決如主文。
中    華    民    國    95    年    11    月    3     日
                  民事庭    法  官  陳弘能
以上正本係照原本作成。
如對本判決上訴，須於判決送達後20日內向本院提出上訴狀。
中    華    民    國    95    年    11    月    3     日
                            書記官  林建成


司法院資訊處製作；財團法人民間司法改革基金會備份。
